臺灣板橋地方法院交通事件裁定　　　 100年度交聲字第2966號
原處分機關　交通部公路總局臺北區監理所
異　議　人
即受處分人　紀筱芸
上列異議人即受處分人因違反道路交通管理處罰條例案件，對於
交通部公路總局臺北區監理所中華民國100 年8 月22日所為之北
監營裁字第裁40-C00000000號裁決處分（原舉發案號：新北市警
交大字第C00000000號）聲明異議，本院裁定如下：
    主  文
異議駁回。
    理  由
一、原處分意旨略以：異議人即受處分人紀筱芸駕駛車牌號碼96
    2-EZQ 號重型機車，於民國100 年7 月2 日17時15分許，行
    經新北市○○區○○路1 段297 號前，因駕車行經有燈光號
    管制之交岔路口闖紅燈（直行往市區），經新北市政府警察
    局三峽分局警員攔停製單舉發，嗣經移送機關即交通部公路
    總局臺北區監理所（下稱原處分機關）以其違規事證明確，
    依道路交通管理處罰條例第53條第1 項、第63條第1 項第3
    款（原處分漏載第3 款）及違反道路交通管理事件統一裁罰
    基準表之規定，裁處異議人罰鍰新臺幣（下同）1,800 元，
    並記違規點數3 點等語。
二、異議意旨則略以：伊於前揭時地，騎車經過介壽路口時，因
    見交通號誌為黃燈才通過，當時車速緩慢僅約時速30公里，
    伊於遭攔停時已向員警陳明，方才之交通號誌為黃燈，但舉
    發員警均置之不理；況員警並無任何輔助器材，無法排除有
    誤認之可能，依警政署之相關規定，員警於值勤前應備妥蒐
    證器材，並負舉證之責，然本件舉發並未提出任何攝錄影器
    材蒐證之相關證據，僅憑執勤員警一面之詞而論斷，顯屬無
    據，為此聲明異議等語。
三、按道路交通標誌標線號誌設置規則第206 條第5 款第1 目規
    定「圓形紅燈」之行車管制號誌係表示禁止車輛通行，並不
    得超越停止線或進入路口。又按汽車駕駛人，行經有燈光號
    誌管制之交岔路口闖紅燈者，處1,800 元以上5,400 元以下
    罰鍰；汽車駕駛人有第53條所規定之情形者，除依原條款處
    罰鍰外，並予記違規點數3 點，道路交通管理處罰條例第53
    條第1 項、第63條第1 項第3 款分別定有明文。
四、經查：
  (一)異議人雖坦承曾於前揭時地，騎乘車牌號碼962-EZQ 號重型
    機車，遭警攔停開單舉發之事實，惟否認有何闖紅燈之違規
    行為，並以前揭情詞置辯。然異議人於前揭時地，駕車闖紅
    燈之過程，業據證人即本件舉發員警歐仁愛到庭證稱：舉發
    當日伊見異議人騎機車沿三峽區○○路往市區方向直行，行
    經前開交叉路口時，違規闖紅燈直行，異議人行車方向之交
    通號誌變換為紅燈後3 至5 秒，異議人才騎車通過停止線，
    故伊當場便將異議人攔停舉發，異議人遭攔停後辯稱沒有闖
    紅燈，但伊仍據實舉發；異議人騎車經過該路口時，僅有2
    台機車闖紅燈違規通過，故可確認異議人有違規之事實，且
    該路口有2 個交通號誌，間隔約15公尺，直行時可同時看到
    2 個號誌，因變換之時間均相同，所以關於當時交通號誌之
    變換應可清楚辨識（見本院卷第20至22頁）等語明確，足徵
    異議人辯稱其駕車通過前開路口時並無闖紅燈之行為云云，
    實非可採；又參酌證人歐仁愛於取締時所處之位置係在前揭
    交叉路口處交通號誌之正前方約30至40公尺處，即適正面對
    異議人之行車方向，且係早於異議人抵達該路口時，即在該
    路口執行勤務，又當時車流量雖大，但與異議人同向行駛之
    車輛均已因見紅燈，而依規定停等，當時僅有異議人與另一
    部機車違規闖紅燈之情，亦據證人於本院調查中指證歷歷，
    且其就本件異議人違規之過程，均能證述明確，足徵其就本
    件異議人騎車違規闖紅燈之過程確屬親眼目睹，而應無誤判
    或誤攔之虞，是其證詞堪予採認，益徵異議人於前揭時地，
    確有駕車行經有燈光號誌管制交叉路口闖紅燈之違規行為，
    洵堪認定。
  (二)此外，異議人雖另以：原處分未提出任何攝錄影器材蒐證之
    相關佐證以證明異議人有前揭違規行為云云置辯，惟本件舉
    發員警發現異議人騎乘前開車輛違規闖紅燈時，已當場予以
    攔停等情，業經證人歐仁愛為上開證述明確，又按交通警察
    製單舉發違反交通違規事實，本質上為行政處分，係公務員
    基於職務上之公權力，依法就特定之具體事件所為之具公法
    上效果之單方面行政行為，如無形式上顯然之瑕疵可指，基
    於公務員為公法上行為具有公信力之原則，該行政行為當可
    被推定為真正，其據以依法處分之事實認定亦為正確無誤，
    此與民事訴訟法第355 條第2 項規定「文書依其程式及意旨
    得認作公文書，推定其為真正」之情形相同。本此公信原則
    ，立法者乃賦予行政機關制定違反道路交通事件統一裁罰基
    準及處理細則，使執行勤務員警得當機處分，以達其維護交
    通秩序、安全之行政目的。又況交通違規事件如闖紅燈、違
    規迴轉及超速等行為，多係發生於瞬間，且並非侷限於特定
    地點發生，倘非委由當場執行取締違規公務員之認識及判斷
    ，且為立即之取締作為，僅憑科學儀器，實難以達成維持交
    通秩序之目的。從而，因認負責現場舉發取締員警之證詞，
    亦應得為判斷本件異議人是否有違規闖紅燈行為之佐證，並
    非當以提供違規之照片、錄影檔案，或以其他科學儀器蒐證
    為必要。是證人歐仁愛既已為上開證述明確，堪認異議人確
    有本件違規之事實，異議人雖否認違規，但迄未能就值勤員
    警本件舉發有何瑕疵或錯誤，提出證據方法以供本院調查審
    認，復查無其他足以懷疑證人所言不實之顯然瑕疵，則異議
    人空言以前揭情詞置辯，自不能推翻本件舉發之真實性。
五、綜上所述，本件異議人行經有燈光號誌管制之交岔路口違規
    闖紅燈之事實，堪予認定，原處分機關依道路交通管理處罰
    條例第53條第1 項之規定予以裁處罰鍰1,800 元，並依同條
    例第63條第1 項第3 款予以記違規點數3 點，於法自屬有據
    。異議人仍執前詞聲明異議，洵無理由，本院當應裁定駁回
    。
據上論斷，應依道路交通事件處理辦法第18條，裁定如主文。
中    華    民    國   100    年    9     月    22    日
                  刑事第五庭  法  官  鄭凱文
以上正本證明與原本無異。
對於本件裁定如有不服，應於送達後5 日內，向本院提出抗告書
狀，敘述抗告之理由，抗告於臺灣高等法院。
                              書記官  陳筱惠
中    華    民    國   100    年    9     月    22    日